臺灣彰化地方法院刑事判決　　　　　　　　　　　　　九十三年度易字第七九一號
　　公　訴　人　臺灣彰化地方法院檢察署檢察官
　　被　　　告　丁○○
右列被告因違反家庭暴力防治法等案件，經檢察官提起公訴（九十三年度偵字第四八
八四號），及移
    主      文
丁○○連續違反法院民事通常保護令所為禁止實施家庭暴力行為及禁止對被害人為直
接騷擾行為之規定，處有期徒刑月，如易科罰金，以佰元折算壹日。
    事      實
一、丁○○係甲○○之夫，二人間具有家庭暴力防治法第三條第一款所定之家庭成員
    關係。丁○○明知本院於民國九十三年三月十八日，曾核發九十三年度家護字第
    一０二號通常保護令，裁定令丁○○在保護令有效之一年期間，不得對甲○○實
    施身體或精神不法侵害之行為或對甲○○為騷擾行為。惟丁○○未思警惕，竟基
    於違反保護令禁止規定之概括犯意，先於九十三年六月三十日上午六時四十分許
    ，在其二人位於彰化縣秀水鄉○○村○○街二四二號住處一樓飲酒後，見甲○○
    欲騎機車出門買早餐，乃心生不悅，即騷擾甲○○阻止甲○○出門，並基於傷害
    之故意，先徒手毆打甲○○之頭部，再將其推倒在地，復以腳踢甲○○之胸部，
    致甲○○受有頭部外傷合併頭皮血腫及胸壁挫傷之傷害，以此方式對甲○○實施
    身體上之不法侵害行為及騷擾行為，而違反前揭保護令之禁止規定。又丁○○因
    不滿甲○○因上開違反保護令及傷害案件對其提出告訴，且於同年七月十四日偵
    查中表示希望丁○○入監等語，乃於翌日（十五日）二十時三十分許，在彰化縣
    秀水鄉○○村○○街二四二號三樓門口，以鐵器撞擊甲○○所在之房門，並向甲
    ○○叫罵稱：妳出去，不要讓你住在這裡等語，以此方式對甲○○實施精神上不
    法侵害，及直接騷擾甲○○，而再度違反前揭保護令之禁止規定。嗣經甲○○先
    後報警處理。
二、案經彰化縣警察局鹿港分局報請台灣彰化地方法院檢察署檢察官偵查起訴及移送
    併辦。
    理      由
一、訊據被告丁○○固坦承在九十三年六月三十日上午曾阻止告訴人即證人甲○○出
    門，惟否認當日曾出手毆打及推倒甲○○，另同年七月十五日晚間，伊亦未拿鐵
器撞擊告訴人之房門，並騷擾告訴人要求其搬出去而有違反保護令之情事，辯稱
    ：九十三年六月三十日當天，告訴人所受之傷勢，乃其自己於樓梯間跌倒所致，
    而同年七月十五日晚間，伊飲酒後就睡著了，並未拿鐵器撞擊告訴人房門云云。
    惟查：(1)本院前曾於九十三年三月十八日，以九十三年度家護字第一０二號裁定
    命被告在保護令有效之一年期間內，不得對告訴人甲○○實施身體或精神上不法
    侵害之行為，亦不得直接或間接對於告訴人甲○○為騷擾行為，該保護令並於同
    年三月二十五日送達被告，而被告亦坦承有收受該保護令無訛，此有本院上開民
    事通常保護令一件附卷可稽，並經本院調閱上開民事保護令卷查核無誤。(2)被告
    確於九十三年六月三十日上午六時四十分許，阻止告訴人外出買早餐，並進而出
    手毆打告訴人乙情，業據證人即告訴人甲○○到庭陳述詳實，並有財團法人彰化
    基督教醫院診斷書一紙及急診病歷一份在卷足憑，而觀諸告訴人受傷部位，一在
    頭部後腦上方，有外傷併血腫之情形，另一則在前胸壁，受有挫傷，亦核與告訴
    人指訴被告乃先徒手毆打其頭部，再以腳踢其胸部等語相符，再者參照一般生活
    經驗，告訴人若係自行跌倒受傷，殊難想像受傷部位竟能分布身體兩側，況再參
    酌證人即兩造之子丙○○於本院審理中證稱九十三年六月三十日上午告訴人叫伊
    下樓後，看見告訴人趴在地上，其祖母則壓住被告，當時伊看到告訴人頭部腫起
    來，胸部會痛，又伊於下樓後，曾看見被告要繼續打告訴人，但伊祖母一直拉著
    被告勸說是自己太太不要再打了等語，顯見告訴人前開指稱各語，應非虛妄，堪
    以採信。(3)又被告於同年七月十五日二十時三十分許，確曾以鐵器撞擊告訴人甲
    ○○所在之房門，並向告訴人叫罵稱：妳出去，不要讓你住在這裡等情，除據告
    訴人結證在卷外，並迭經證人丙○○於警詢及本院審理中證述無誤，另證人即兩
    造之子乙○○亦於本院審理中證稱，被告於當日確曾持鐵器撞擊告訴人之房門等
    語，告訴人此部分之指訴，亦堪信為屬事實。綜上所述，本件被告辯稱未出手毆
    打或騷擾告訴人云云，顯係事後卸責之詞，不足採信，事證明確，被告犯行堪以
    認定。
二、按家庭暴力防治法所稱之家庭暴力者，係謂家庭成員間實施身體或精神上之不法
    侵害，又同法所稱之騷擾，係謂任何打擾、警告、嘲弄或辱罵他人之言語、動作
    或製造使人心生畏怖情境之行為，此觀同法第二條第一項、第三項各定有明文。
    核被告於九十三年六月三十日阻止告訴人外出並出手毆打告訴人等情，係違反保
    護令所定禁止實施身體上不法侵害（即家庭暴力行為）及禁止騷擾之規定，所為
    係犯家庭暴力防治法第五十條第一、二款之罪，及刑法第二百七十七條之傷害罪
    ；又被告於同年七月十五日以鐵器撞擊告訴人所在之房門，並向告訴人叫罵要其
    出去，不要讓伊住在該處等情，係違反保護令所定禁止實施精神上不法侵害行為
    （即家庭暴力行為）及禁止騷擾之規定，核其此部分之行為，亦係犯家庭暴力防
    治法第五十條第一、二款之罪。被告二次違反保護令之犯行，時間緊接，所犯係
    構成要件相同之罪，顯係基於概括之犯意反覆為之，為連續犯，應論以一罪並依
    法加重其刑。又被告所犯違反保護令罪與傷害罪之間，係以一行為觸犯數罪名，
    為想像競合犯，應從一重罪即違反保護令罪處斷。起訴書雖僅記載被告於九十三
    年六月三十日之犯行，而未記載同年七月十五日之犯行（即移送併辦部分），惟
    被告前後二次犯行，既有前述連續犯之裁判上一罪關係，基於審判不可分之原則
    ，本院自應全部審理。爰審酌被告與告訴人為夫妻關係，二人仍居住在相同處所
    ，生活關係密切，被告以前揭方式騷擾其妻，使居家生活失序，告訴人承受莫大
    之精神壓力，且被告事後矢口否認犯行，顯無悔意，自非可輕縱，另參酌其前已
    有違反保護令之前科，猶不知警惕暨其犯罪之動機、目的、手段、告訴人所受之
    傷害程度等一切情狀，量處如主文所示之刑，並諭知易科罰金之折算標準，以示
    懲儆。
三、查被告前於九十三年三月十日及同年三月二十五日，因違反本院九十三年度暫家
    護字第五號民事暫時保護令及本院九十三年度家護字第一０二號民事通常保護令
    之禁止規定，經檢察官起訴後，由本院彰化簡易庭於九十三年五月七日以九十三
    年度彰簡字第三四六號判處被告拘役五十九日，緩刑三年，該判決於同年七月一
    日送達被告，同年月十五日確定，惟本件行為時點與上開確定案件行為時點相差
    三月有餘，難認係基於同一概括犯意所為，自不受上開確定判決之既判力所拘束
    ，附此敘明。
據上論斷，應依刑事訴訟法第二百九十九條第一項前段，家庭暴力防治法第五十條第
一、二款，刑法第十一條前段、第五十六條、第二百七十七條、第五十五條、第四十
一條第一項前段，罰金罰鍰提高標準條例第一條前段、第二條，判決如主文。
本案經檢察官賴志盛到庭執行職務。
中　　　華　　　民　　　國　　　九十三　　　年　　　十　　月　　十三　　日
                                臺灣彰化地方法院刑事第二庭
                                    審判長法      官
                                          法　　　官
                                          法　　　官
右正本證明與原本無異。
如不服本判決，應於判決送達後十日內，向本院提出上訴狀( 須附繕本 )。
                                      法院書記官  詹國立
中　　　華　　　民　　　國　　　九十三　　　年　　　十　　月　　十三　　日
